臺灣臺南地方法院刑事判決
111年度易字第239號
公  訴  人  臺灣臺南地方檢察署檢察官
被      告  劉晏愷



上列被告因侮辱案件，經檢察官提起公訴（110年度偵字第18419
號），本院判決如下：
    主  文
本件公訴不受理。
    理  由
一、公訴意旨詳如檢察官起訴書所載（如附件）。
二、按告訴乃論之罪，告訴人於第一審辯論終結前，得撤回其告
    訴；又告訴經撤回者，法院應諭知不受理之判決，刑事訴訟
    法第238條第1項及第303條第3款定有明文。
三、查本件告訴人告訴被告公然侮辱案件，檢察官起訴書認係觸
    犯刑法第309條第1項之公然侮辱罪，依同法第314條之規定
    ，須告訴乃論。茲據告訴人與被告已於民國111年4月25日在
    本院達成和解，告訴人並於當日具狀撤回告訴，有本院111
    年度南司刑移調字第261號調解筆錄影本、刑事撤回告訴狀
    各1份附卷可稽，揆諸前開說明，本件爰不經言詞辯論，逕
    諭知不受理之判決。
據上論斷，應依刑事訴訟法第452條、第303條第3款、第307條，
判決如主文。
中　　華　　民　　國 　111　　年　 　4　　月　　27　　日
                    刑事第六庭    法　官  鄭銘仁
以上正本證明與原本無異。
如不服本判決應於收受本判決後20日內向本院提出上訴書狀，並
應敘述具體理由。其未敘述上訴理由者，應於上訴期間屆滿後20
日內向本院補提理由書狀（均須按他造當事人之人數附繕本）「
切勿逕送上級法院」。 
                                  書記官  陳姝妤
中　　華　　民　　國　　111 　年　　4 　　月　　28　　日
附件
臺灣臺南地方檢察署檢察官起訴書
                                    110年度偵字第18419號
　　被　　　告　劉晏愷　男　22歲（民國00年0月00日生）
　　　　　　　　　　　　住新北市○○區○○路000巷00號
　　　　　　　　　　　　居臺南市○○區○○路000巷00弄0號
　　　　　　　　　　　　國民身分證統一編號：Z000000000號
上列被告因妨害名譽案件，已經偵查終結，認應該提起公訴，茲
將犯罪事實及證據並所犯法條分敘如下：
　　　　　　犯罪事實
一、劉晏愷於民國110年6月13日11時48分許，在臺南市○○區○○路
    000號之全家便利超商處，因細故與王聰憲發生口角，竟基
    於公然侮辱之犯意，於前開可為不特定多數人共同見聞之公
    開場所，對王聰憲辱稱：「幹你娘」（臺語）等語，足以貶
    損王聰憲之名譽及人格尊嚴。嗣經王聰憲不甘受辱而訴警處
    理，因而查悉。
二、案經王聰憲訴由臺南市政府警察局永康分局報告偵辦。
　　　　　　證據並所犯法條
一、證據清單暨待證事實：
編號 證據名稱 待證事實 1 被告劉晏愷於警詢及偵查中之供述 坦承有於上開時、地與告訴人王聰憲發生口角之事實。 2 告訴人王聰憲於警詢中之指訴 證明全部犯罪事實。 3 證人張鈞棠於警詢中之證述 證明被告有於上開時、地對告訴人辱罵「幹你娘」乙詞之事實。 4 現場監視器畫面光碟1片 證明被告與告訴人有於上開時、地發生口角爭執，而被告持續向告訴人叫囂理論之事實。 
二、核被告所為，係犯刑法第309條第1項公然侮辱罪嫌。至告訴
    暨報告意旨認被告另有於上開時、地，基於恐嚇之犯意而對
    告訴人王聰憲作勢攻擊之情事，故認被告另涉犯刑法第305
    條恐嚇罪嫌乙節，然查，據卷附前址全家便利超商之店內、
    店外監視器光碟影像勘驗之結果，僅見被告情緒激動並有持
    續向告訴人叫囂、咆嘯之行為，然過程中尚未見被告有以手
    或持武器作勢攻擊告訴人之舉止，此有現場監視器光碟1片
    在卷可查，又告訴人於偵查中經傳喚而未到庭，則告訴人指
    訴被告涉犯恐嚇犯行之具體情節究竟為何仍難認定，自難逕
    以該罪責與被告相繩，然此部分犯罪事實，因與前開被告所
    為公然侮辱犯行間，係於密接之時、空內接續為之，所侵害
    法益亦為同一，而應屬法律上一罪之關係，故認因為前開提
    起公訴範圍效力所及，爰不另為不起訴之處分，附此敘明。
三、依刑事訴訟法第251條第1項提起公訴。
　　此　致
臺灣臺南地方法院
中　　華　　民　　國　 111　　年　　2 　　月　　11　　日
                              檢察官   鄭聆苓
本件正本證明與原本無異
中　　華　　民　　國　 111　　年　　2 　　月　　17　　日
                              書記官   曾敏娟
所犯法條：
中華民國刑法第309條
公然侮辱人者，處拘役或 9 千元以下罰金。
以強暴犯前項之罪者，處 1 年以下有期徒刑、拘役或 1 萬 5
千元以下罰金。